【裁判字號】    98,易,531
【裁判日期】    981027
【裁判案由】    竊盜
【裁判全文】
臺灣士林地方法院刑事判決               98年度易字第531號
公  訴  人  臺灣士林地方法院檢察署檢察官
被      告  甲○○
上列被告因竊盜案件，經檢察官提起公訴（98年度偵字第14072
號），本院判決如下：
        主  文
甲○○竊盜，處有期徒刑參月；又攜帶兇器竊盜，處有期徒刑柒
月。應執行有期徒刑玖月。扣案之鐵鉗壹把沒收。
        事實及理由
一、本件犯罪事實及證據，除起訴書犯罪事實欄第1 行「經臺灣
    臺北地方法院檢察署分別起訴及偵查中」之記載補充為「甫
    經臺灣臺北地方法院於98年9 月30日以98年度簡字第3156號
    判決判處有期徒刑6 月，緩刑2 年確定」、第4 行「竊取」
    之記載補充為「徒手竊取」、第7 行「持足認為兇器」之記
    載補充為「持客觀上足以對人之生命、身體、安全構成威脅
    ，具有行兇危險性之」等語；證據並所犯法條一欄補充記載
    「臺灣臺北地方法院98年度簡字第3156號刑事判決書1 份」
    之證據外，其餘均引用起訴書之記載（如附件）。
二、本件被告甲○○為所犯為死刑、無期徒刑、最輕本刑為3 年
    以上有期徒刑以外之罪，亦非屬高等法院管轄之第一審案件
    ，其於準備程序進行中，先就被訴事實為有罪之陳述，經法
    官告知簡式審判程序之旨，並聽取檢察官之意見後，依刑事
    訴訟法第273 條之1 第1 項、第273 條之2 等規定，裁定由
    本案行簡式審判程序，且不受同法關於證據能力認定及調查
    方式之限制，合先敘明。
三、論罪科刑
  (一)按攜帶兇器竊盜罪，係以行為人攜帶兇器竊盜為其加重條件
    ，此所謂兇器，其種類並無限制，凡客觀上足對人之生命、
    身體、安全構成威脅，具有危險性之兇器均屬之，且祇須行
    竊時攜帶此種具有危險性之兇器為已足，並不以攜帶之初有
    行兇之意圖為必要（最高法院79年臺上字第5253號判例要旨
    參照）。查本件被告於民權西路捷運站竊取腳踏車所用之鐵
    鉗乃鐵製品，前端係金屬銳角，且足以剪斷捆鎖腳踏車前輪
    之鋼繩鎖，客觀上顯屬足以殺傷人生命、身體之器械，而具
    有危險性之兇器至明，是以，核被告前開所為，分別係犯刑
    法320 條第1 項之普通竊盜罪及同法第321 條第1 項第3 款
    之攜帶兇器加重竊盜罪。又其所犯前開2 罪，犯罪手段及犯
    罪地點迥異，犯罪時間相差4 小時，應係基於各別犯意而為
    之，應予分論併罰。
  (二)爰審酌被告有竊盜腳踏車之前科，甫經臺灣臺北地方法院於
    98年9 月30日以98年度簡字第3156號判決判處有期徒刑6 月
    ，緩刑2 年確定，此有臺灣高等法院被告前案紀錄表及臺灣
    士林地方法院檢察署刑案資料查註紀錄表各1 件在卷可按，
    雖未構成累犯，然顯見被告未因前案判決處刑而記取教訓，
    復考量被告年歲已長，國小畢業之智識程度，因失業多時，
    工作難覓，經濟困窘而出此下策，暨其犯罪之手段、所生危
    害、竊盜所得財物之價值以及犯後自始坦承犯行之態度等一
    切情狀，認蒞庭檢察官具體求處有期徒刑9 月以上，罪刑尚
    屬相當，因而分別量處如主文所示之刑，並定應執行刑，以
    資懲儆。末查，扣案之鐵鉗一把乃被告所有供本件犯罪所用
    之物，依法宣告沒收。
  (三)再按18歲以上之竊盜犯、贓物犯，有犯罪之習慣者，得於刑
    之執行前，令入勞動場所強制工作，竊盜犯贓物犯保安處分
    條例第3 條第1 項固定有明文，然保安處分係對受處分人將
    來之危險性所為拘束其身體、自由等之處置，以達教化與治
    療之目的，為刑罰之補充制度，本諸法治國家保障人權之原
    理及刑法之保護作用，應受比例原則之規範，是保安處分之
    宣告，應與行為人所為行為之嚴重性、行為人所表現之危險
    性、及對於行為人未來行為之期待性相當，始為適法。又18
    歲以上之竊盜犯以犯竊盜為常業者，法院固得依竊盜犯贓物
    犯保安處分條例第3 條第1 項第2 款規定宣告於刑之執行前
    ，令入勞動場所強制工作之保安處分，然是否宣告強制工作
    ，法院仍有裁量權，非無審酌之餘地而當然應予宣告該項保
    安處分，此觀該法文之規定甚明（最高法院96年度臺上字第
    673 號判決參照）。查被告固於98年7 月4 日，因攜帶兇器
    竊盜案件，經法院判處有期徒刑6 月，緩刑2 年確定，已見
    前述，然考量被告於98年7 月4 日犯前開竊盜案件前5 年內
    並無經法院判決處刑之紀錄，亦無任何竊盜前科，有前開臺
    灣高等法院被告前案紀錄表在卷可按，此外，被告於98年10
    月9 日再犯本件竊盜案件，兩案犯罪時間已相差3 個月，且
    均係犯罪後旋為被害人發現或為警查獲，未造成被害人過多
    損害，又斟之被告已56歲，國小畢業之智識程度，因年紀已
    長，學歷非高，工作難覓，失業多時，經濟窘迫，而出此下
    策，尚難認被告有犯竊盜罪之習慣，另念及被告所竊取財物
    價值非鉅，手段尚稱和平，亦於案發後自始坦承犯行，毫無
    逃避刑事追訴及審判之程序，頗有悔悟之心，因此，公訴人
    請求本院對被告諭知於刑之執行前令入勞動場所強制工作一
    情，本院審酌上情，認對被告處以如主文所示之刑，應已達
    懲治之效，尚毋併宣告於刑之執行前令入勞動場所強制工作
    之必要，併此敘明。
四、如不服本判決，應於收受送達後10日內向本院提出上訴書狀
    。
據上論斷，應依刑事訴訟法第273 條之1 第1 項、第299 條第1
項前段、第310 條之2 、第454 條，刑法第320 條第1 項、第32
1 條第1 項第3 款、第38條第1 項第2 款、第51條第5 款，判決
如主文。
本案經檢察官簡志龍到庭執行職務。
中    華    民    國    98    年    10    月    27    日
                  刑事第六庭  法  官      黃欣怡
以上正本證明與原本無異。
如不服本判決，應於收受送達後10日內向本院提出上訴書狀，其
未敘述上訴之理由者並得於提起上訴後20日內向本院補提理由書
（均須按他造當事人之人數附繕本）。
                              書記官      陳慧玲
中    華    民    國    98    年    10    月    27    日
附錄本案論罪科刑法條全文：
中華民國刑法第320條
意圖為自己或第三人不法之所有，而竊取他人之動產者，為竊盜
罪，處5 年以下有期徒刑、拘役或5 百元以下罰金。
意圖為自己或第三人不法之利益，而竊佔他人之不動產者，依前
項之規定處斷。
前二項之未遂犯罰之。
中華民國刑法第321條
犯竊盜罪而有左列情形之一者，處6 月以上、5 年以下有期徒刑
：
一、於夜間侵入住宅或有人居住之建築物、船艦或隱匿其內而犯
    之者。
二、毀越門扇、牆垣或其他安全設備而犯之者。
三、攜帶兇器而犯之者。
四、結夥三人以上而犯之者。
五、乘火災、水災或其他災害之際而犯之者。
六、在車站或埠頭而犯之者。
前項之未遂犯罰之。


司法院資訊處製作；財團法人民間司法改革基金會備份。
